臺灣高等法院臺南分院刑事判決
上　訴　人
即　被　告　甲 ○ ○
上列上訴人因侵占案件，不服臺灣雲林地方法院93年易字第460
號中華民國94年4月15日第一審判決（起訴案號：臺灣雲林地方
法院檢察署93年度偵緝字第220號），提起上訴，本院判決如下
：
    主      文
原判決撤銷。
甲○○連續意圖為自己不法之所有，而侵占對於業務上所持有之
物，處有期徒刑陸月，如易科罰金，以參佰元折算壹日。
    事實及理由
一、犯罪事實：
    甲○○於民國 (下同)89 年12月間某日起，在雲林縣虎尾鎮
    ○○里○○路34號「台新當鋪」內任職，負有收受現款之職
    務，係從事業務之人，乙○○則為該當鋪負責人。詎甲○○
    竟基於意圖為自己不法所有之概括犯意，利用職務上之機會
    ，連續為下列侵占犯行：
    (一)於93年1月9日，將該當鋪所有之由乙○○交付其保管之新
      臺幣（下同）50,000元，以變異持有為所有之意思，將之
      侵占入己。
    (二)於93年1 月15日，將本於職務關係所持有由當鋪債務人洪
      金鹿交付之4,800 元，以變異持有為所有之意思，將之侵
      占入己，並匯入其於臺新銀行嘉義分行開設、帳號000000
      00000000號之帳戶。
    (三)於93年1 月20日，將本於職務關係所持有由當鋪債務人吳
      金水交付的5,600 元，以變異持有為所有之意思，將之侵
      占入己，並匯入其於臺新銀行嘉義分行開設、帳號000000
      00000000號之帳戶。
    (四)於93年1 月29日，將本於職務關係所持有由當鋪債務人卓
      豐泰交付的5,600 元，以變異持有為所有之意思，將之侵
      占入己，並匯入其於臺新銀行嘉義分行開設、帳號000000
      00000000號之帳戶。
二、認定犯罪事實所憑證據及理由：
    (一)被告於原審審理中坦白承認上開犯罪事實。
    (二)告訴人乙○○於警詢及檢察官面前之指訴。
    (三)收據1紙及匯款申請書3紙在卷可稽。
    雖被告甲○○於本院審理中復辯稱：「五萬元這部分是挪用
    。其餘款項是公司改組，公司股東廖董要先存入我的帳戶」
    云云，純係避重就輕之詞，不足採信。因而本院認被告於原
    審之自白與相關證據均相符合，自可採為證據，本件事證明
    確，被告之犯行應堪認定。
三、論罪科刑之理由：
    核被告甲○○所為，係犯刑法第336條第2項業務侵占罪。被
    告前後多次業務侵占犯行，時間緊接，所犯係構成要件相同
    之罪名，顯係基於概括犯意為之，為連續犯，應依刑法第56
    條規定【以一罪論】。因被告甲○○於本院審理中已與告訴
    人乙○○和解，有和解書附卷足憑，是本院認【不再依連續
    犯之規定加重其刑】，附此明。
四、原審予以論罪科刑，並對被告甲○○量處有期徒刑七月，固
    非無見。惟查：被告甲○○於本院審理中已與告訴人乙○○
    和解，並將侵占之款項返還告訴人乙○○，並有和解書足憑
    ，原審就此部分未及審酌，即有未洽，被告上訴意旨認原審
    判決不當，雖不足採，惟原判決既有可議，自應由本院將原
    判決撤銷改判。爰審酌被告前無犯罪前科，有其臺灣高等法
　　院被告全國前案紀錄表1份在卷可參，顯見其素行良好。被
  　告任職期間，數次侵占當鋪金錢，侵占之金額不大，犯後坦
    承犯行，具有悔意，犯後態度良好，於本院上訴審時已與告
    訴人達成和解，賠償告訴人損失等一切情狀，量處如主文第
    二項所示之刑，並諭知如易科罰金以參佰元折算壹日之標準
據上論結，應依刑事訴訟法第369條第一項前段、第364條、第29
9條第一項前段，刑法第336條第2項、第56條、第41條第1項，罰
金罰鍰提高標準條例第1條、第2條，判決如主文。
本案經檢察官李傳來到庭執行職務。
中　　華　　民　　國　　94　　年　　8 　　月　　3 　　日
                  刑事第五庭　  審判長法　官  楊明章
                                      法　官  戴勝利
                                      法　官  顏基典
以上正本證明與原本無異。
不得上訴。
　　　　　　　　　　　　　　　　　　　書記官  呂嘉文
中　　華　　民　　國　　94　　年　　8 　　月　　4 　　日
附錄法條：
中華民國刑法第336條第2項：
對於業務上所持有之物，犯前條第1項之罪者，處6月以上5年以
下有期徒刑，得併科3千元以下罰金。
